臺灣高等法院刑事裁定
110年度聲字第52號
聲  請  人  臺灣高等檢察署檢察官
受  刑  人  張仁杰



上列聲請人因受刑人數罪併罰有二裁判以上，聲請定其應執行之
刑（109年度執聲字第2497號），本院裁定如下：
    主  文
張仁杰犯如附表所示各罪所處之刑，應執行有期徒刑柒年陸月。
    理  由
一、聲請意旨略以：受刑人張仁杰因強盜等數罪，先後經判決確
    定如附表（編號2「犯罪日期」欄中「107/08/16」之記載應
    更正為「107年8月16日晚間8時30分許為警採尿時起回溯96
    小時內之某時」；編號2至3「偵查（自訴）機關年度案號」
    欄中「新竹地檢107年度毒偵字第227號等」之記載應更正為
    「新竹地檢107年度毒偵字第2732號、107年度毒偵緝字第22
    7號、第228號」；編號7「偵查（自訴）機關年度案號」欄
    中「新竹地檢107年度偵字第12538號等」之記載應更正為「
    新竹地檢107年度偵字第12538號、108年度偵字第206號、第
    4972號、第5730號、第6175號、108年度偵緝字第329號」）
    ，應依刑法第53條、第51條第5款規定，定其應執行之刑，
    爰依刑事訴訟法第477條第1項之規定聲請定應執行之刑等語
    。
二、按裁判確定前犯數罪者，併合處罰之；數罪併罰，有二裁判
    以上者，依刑法第51條之規定，定其應執行之刑，刑法第50
    條第1項前段、第53條分別定有明文。再按有二裁判以上，
    經定其執行刑後，又與其他裁判併合而更定其執行刑者，前
    定之執行刑當然失效，仍應以原來宣告之數個刑罰計算，而
    不以當時該數罪所定應執行刑為計算基準（最高法院57年度
    台抗字第198號裁定意旨參照）。且二裁判以上數罪，縱其
    中一部分已執行完畢，如該數罪尚未全部執行完畢，因與刑
    法第54條，及司法院院字第1304號解釋所謂僅餘一罪之情形
    有別，自仍應依刑法第53條之規定，定其應執行之刑；而定
    應執行之刑，應由犯罪事實最後判決之法院檢察官聲請該法
    院依法裁定之，不能因犯罪之一部分所科之刑業經執行完畢
    ，而認檢察官之聲請為不合法，予以駁回，至已執行部分，
    自不能重複執行，應由檢察官於指揮執行時扣除之，此與定
    應執行刑之裁定無涉（最高法院81年度台抗字第464號、86
    年度台抗字第472號裁定意旨參照）。另按法律上屬於自由
    裁量事項，尚非概無法律性之拘束，在法律上有其外部界限
    及內部界限。前者法律之具體規定，使法院得以具體選擇為
    適當裁判，此為自由裁量之外部界限。後者法院為自由裁量
    時，應考量法律之目的，法律秩序之理念所在，此為自由裁
    量之內部界限。法院為裁判時，二者均不得有所踰越。在數
    罪併罰而有二裁判以上，應定其應執行刑之案件，法院所為
    刑之酌定，固屬自由裁量事項，然對於法律之內、外部界限
    ，仍均應受其拘束（最高法院92年度台非字第187號及94年
    度台非字第21號判決意旨參照）。
三、經查：
  ㈠受刑人所犯如附表所示之罪，有各刑事判決及本院被告前案
　　紀錄表各乙份在卷可稽。
　㈡又受刑人所犯如附表編號2至3所示之3罪，固經臺灣新竹地方
    法院（下稱新竹地院）以108年度竹簡字第83號判決定其應
    執行刑為有期徒刑8月確定；編號5至6所示之2罪，則經新竹
    地院以108年度訴字第734號判決定其應執行刑為有期徒刑1
    年8月確定，惟參照前揭最高法院57年度台抗字第198號裁定
    意旨，受刑人既有如附表編號1至7所示共8罪應予併罰，本
    院自可更定該8罪之應執行刑，前定之應執行刑即當然失效
    。是本院定應執行刑，不得踰越刑法第51條第5款所定法律
    之外部界限，即不得重於如附表編號1至7所示8罪刑之總和
    ，亦應受內部界限之拘束，即不得重於如附表編號2至3、5
    至6所定應執行刑及如附表編號1、4、7所示宣告刑之總和。
　㈢按行為人所犯為數罪併罰，其中之一罪雖得易科罰金，但因
    與不得易科之他罪合併處罰之結果，於定執行刑時，祇須將
    各罪之刑合併裁量，不得易科罰金合併執行（司法院大法官
    會議釋字第144號解釋意旨參照）。是受刑人所犯如附表編
    號1至4所示之罪雖得易科罰金，但因與不得易科罰金之如附
    表編號5至7所示之罪合併處罰之結果，本院於定執行刑時，
    自不得諭知易科罰金。
　㈣準此，本件受刑人請求檢察官就其所犯如附表編號1至4所示
    得易科罰金之罪與如附表編號5至7所示不得易科罰金之罪合
    併定應執行刑，既有受刑人出具之臺灣新竹地方檢察署受刑
    人定執行刑或易科罰金意願回覆表在卷可稽，則檢察官聲請
    就受刑人所犯如附表編號1至7所示8罪定應執行之刑，本院
    審核後認該聲請為正當，應予准許。是受刑人所犯如附表編
    號1至7所示之8罪，應合併定其應執行之刑如主文所示。
據上論斷，應依刑事訴訟法第477條第1項，刑法第50條第1項但
書第1款、第2項、第53條、第51條第5款，裁定如主文。
中　　華　　民　　國　　110 　年　　1 　　月　　11　　日
                  刑事第四庭  審判長法　官  陳筱珮
                                    法　官  吳元曜
                                    法　官  羅郁婷
以上正本證明與原本無異。
如不服本裁定，應於收受送達後五日內向本院提出抗告狀。
                                    書記官  蔡易霖
中　　華　　民　　國　　110 　年　　1 　　月　　13　　日